臺灣高等法院臺南分院刑事裁定　
110年度抗字第113號
抗  告  人  
即  受刑人  郭國欽
00

上列抗告人因定應執行刑案件，不服臺灣臺南地方法院中華民國
110年1月13日裁定（110年度聲字第35號）提起抗告，本院裁定
如下：
    主  文
抗告駁回。
    理  由
一、本件抗告意旨略以：抗告人尚有犯竊盜案件，經法院於民國
    109年8月12日判處有期徒刑5月（109年度執辛字第8267號）
    ，該案未合併定應執行刑，懇請能重新將所有罪名數罪併罰
    裁定應執行刑。
二、按裁判確定前犯數罪者，併合處罰之。數罪併罰，有二裁判
    以上者，依刑法第51條規定，定其應執行刑。依刑法第53條
    應依刑法第51條第5 款至第7 款之規定，定其應執行之刑者
    ，由該案犯罪事實最後判決之法院之檢察官，聲請該法院裁
    定之，刑法第50條第1項前段、第53條及刑事訴訟法第477 
    條第1項分別定有明文。
三、經查：
　㈠抗告人因犯如附表所示之各罪，經原審法院各判處如附表所
    示之刑後，均分別確定在案，此有如附表所示之判決及臺灣
    高等法院被告前案紀錄表在卷可憑，揆諸前揭說明，應於附
    表各編號所示各刑中之最長期以上（有期徒刑3月以上），
    各刑合併之刑期以下（即有期徒刑1年9月以下），定其應執
    行之刑期，則原審就如附表所示之刑裁定應執行有期徒刑1
    年3月，既合於刑法第51條第5 款規定所定之外部界限，復
    未逾自由裁量之內部界限，自難認原審法院就本件裁量權之
    行使，有何違法或不當之處。
　㈡抗告意旨雖執前詞請求將其另案所犯竊盜罪合併定應執行刑
    ，惟受刑人先後經判決確定之案件，若檢察官聲請定應執刑
    之各罪均符合數罪併罰之相關規定，法院即應依其聲請酌定
    執行刑，至於其他未經檢察官一併聲請定執行刑之罪刑，法
    院實無從予以審酌，否則即屬訴外裁判。更何況抗告人所一
    併請求列為定應執行刑之竊盜案件（臺灣臺南地方法院109
    年度簡字第2565號），其犯罪時間為109年6月20日，有該案
    刑事簡易判決附卷可參，並非於附表編號1案件判決確定日
    「109年6月15日」之前，顯然不符合刑法第50條第1項前段
    數罪併罰之規定，亦無從與其他案件合併定應執行刑。抗告
    意旨請求將該案一併定應執行刑，顯有未合。綜上所述，本
    件抗告，並無理由，應予駁回。
四、依刑事訴訟法第412條，裁定如主文。
中　　華　　民　　國　　110 　年　　2 　　月　　22　　日
                  刑事第七庭    審判長法　官  吳勇輝
                                      法　官  周紹武 
                                      法　官  吳錦佳
以上正本證明與原本無異。
如不服本裁定，應於收受本裁定後五日內向本院提出抗告狀。
　　　　　　　　　　　　　　　　　　　書記官  王杏月
中　　華　　民　　國　　110 　年　　2 　　月　　22　　日